# 新金融工具准则重分类相关问题

提问人：devin92 时间：2020-05-20 00:02:00
请教陈版，企业已执行新金融工具准则， 2020 年度因银监会发文要求加强同业监督控制投资规模，企业为控制同业投资规模（为满足监管指标要求）可否将已分类为摊余成本计量的部分债券投资重分类至以公允价值计量且其变动计入其他综合收益的金融资产（后续可能出售），该变更是否属于业务模式变更，从而满足重分类要求？如果不重分类，企业继续在摊余成本核算，拟出售部分占摊余成本资产总额约13%，若一年内分批出售 是否能满足偶然发生或者单独及汇总而言出售的价值非常小（即使频繁发生）的条件？@chenyiwei

回答人：chenyiwei
根据准则应用指南：
企业管理金融资产业务模式的变更是一种极其少见的情形。该变更源自外部或内部的变化，必须由企业的高级管理层进行决策，且其必须对企业的经营非常重要，并能够向外部各方证实。因此，只有当企业开始或终止某项对其经营影响重大的活动时（例如当企业收购、处置或终止某一业务线时），其管理金融资产的业务模式才会发生变更。
例如，某银行决定终止其零售抵押贷款业务，该业务线不再接受新业务，并且该银行正在积极寻求出售其抵押贷款组合，则该银行管理其零售抵押贷款的业务模式发生了变更。需要注意的是，企业业务模式的变更必须在重分类日之前生效。例如，银行决定于2×17年 10 月 15 日终止其零售抵押贷款业务，并在2×18年 1 月 1 日对所有受影响的金融资产进行重分类。在2×17年 10 月 15 日之后，其不应开展新的零售抵押贷款业务，或另外从事与之前零售抵押贷款业务模式相同的活动。
以下情形不属于业务模式变更：
1.企业持有特定金融资产的意图改变。企业即使在市场状况发生重大变化的情况下改变对特定资产的持有意图，也不属于业务模式变更。
2.金融资产特定市场暂时性消失从而暂时影响金融资产出售。
3.金融资产在企业具有不同业务模式的各部门之间转移。
总体上看，我理解为了满足监管要求而拟处置部分金融资产，处置后剩余部分继续持有至到期，属于“企业持有特定金融资产的意图改变”，不属于重分类。